臺灣臺北地方法院刑事裁定　　　　　　100年度撤緩字第136號
聲　請　人　臺灣臺北地方法院檢察署檢察官
受　刑　人
即　被　告　楊孫傑
上列聲請人因受刑人即被告傷害案件（99年度易字第707 號），
聲請撤銷緩刑之宣告（100 年度執聲字第1920號、100 年度執字
第6034號），本院裁定如下：
    主  文
聲請駁回。
    理  由
一、本案聲請意旨略以：受刑人即被告楊孫傑因犯傷害案件，經
    本院於民國99年4 月26日以99年度易字第707 號判處拘役20
    日，如易科罰金，以新臺幣（下同）1,000 元折算1 日，緩
    刑2 年，緩刑期內付保護管束，於99年5 月18日確定在案。
    受刑人竟又於緩刑期間內即100 年4 月22日酒後駕車涉犯公
    共危險罪一案，經本院於100 年8 月22日以100 年度店交簡
    字第204 號判處拘役55日，如易科罰金，以1,000 元折算1
    日，於100 年9 月13日確定。該被告現仍在保護管束中，仍
    不知謹言慎行且法治觀念淡薄，故判決認其「經此偵審教訓
    後，當知所警惕而無再犯之虞」之基礎顯不存在，而有執行
    刑罰之必要，已合於刑法第75條之1 第1 項第2 款所定撤銷
    先前緩刑宣告之原因，爰依刑事訴訟法第476 條規定聲請撤
    銷緩刑宣告等語。
二、按緩刑期內因故意犯他罪，而在緩刑期內受得易科罰金之有
    期徒刑、拘役或罰金之宣告確定者，足認原宣告之緩刑難收
    其預期效果，而有執行刑罰之必要者，得撤銷其宣告，刑法
    第75條之1 第1 項第2 款定有明文。惟考其立法意旨略以：
    關於緩刑之撤銷，現行法第75條第1 項固已設有2 款應撤銷
    之原因；至得撤銷緩刑之原因，則僅於保安處分章內第93條
    第3 項與撤銷假釋合併加以規定，體例上不相連貫，實用上
    亦欠彈性，爰參酌德國及奧地利現行立法例增訂得撤銷緩刑
    之原因，其中現行關於緩刑前或緩刑期間故意犯他罪，而在
    緩刑期內受得易科罰金之有期徒刑之宣告者，列為應撤銷緩
    刑之事由，因認過於嚴苛，而排除第75條應撤銷緩刑之事由
    ，移列至得撤銷緩刑事由，俾使「法官依被告再犯情節，而
    裁量是否撤銷先前緩刑之宣告」；其次，如有前開事由，但
    判決宣告拘役、罰金時，可見行為人仍未見悔悟，有列為得
    撤銷緩刑之事由，以資彈性適用，爰於第1 項第1 款、第2
    款增訂之。且本條採用裁量撤銷主義，賦予法院撤銷與否之
    權限，特於第1 項規定實質要件為「足認原宣告之緩刑難收
    其預期效果，而有執行刑罰之必要」，供作審認之標準。亦
    即於上揭「得」撤銷緩刑之情形，法官應依職權本於合目的
    性之裁量，妥適審酌被告所犯前後數罪間，關於法益侵害之
    性質、再犯之原因、違反法規範之情節是否重大、被告主觀
    犯意所顯現之惡性及其反社會性等情，是否已使前案原為促
    使惡性輕微之被告或偶發犯、初犯改過自新而宣告之緩刑，
    已難收其預期之效果，而確有執行刑罰之必要，此與刑法第
    75條第1 項所定兩款要件有一具備，即毋庸再行審酌其他情
    狀，應逕予撤銷緩刑之情形不同，先予敘明。
三、經查：
(一)、本案受刑人即被告因犯傷害案件，經本院於99年4 月26 日
    以99年度易字第707 號判處拘役20日，如易科罰金，以1,00
    0 元折算1 日，緩刑2 年，緩刑期內付保護管束，於99年5
    月18日確定在案，另於緩刑期間內即100 年4 月22日酒後駕
    車涉犯公共危險罪一案，經本院於100 年8 月22日以100 年
    度店交簡字第204 號判處拘役55日，如易科罰金，以1,000
    元折算1 日，於100 年9 月13日確定，有前開判決各1 份、
    臺灣高等法院被告前案紀錄表等件附卷可證，是被告於緩刑
    期間內，因故意犯他罪，而於緩刑期內受拘役之宣告確定，
    堪以認定。
(二)、惟觀諸被告於緩刑期內所犯不能安全駕駛罪之犯罪事實，係
    因其於100 年4 月22日晚間9 時許開始，在新北市中和區友
    人家中飲酒，至同日晚間10時許，已達不能安全駕駛動力車
    輛之情況下，仍駕駛車牌號碼7691-VL 號自用小貨車於道路
    上行駛，於同日晚間10時40分許，行經臺北市○○區○○路
    2 段251 號前為警攔查，經警測得其呼氣酒精濃度為每公升
    0.80毫克，以上參本院100 年度店交簡字第204 號刑事簡易
    判決、臺灣臺北地方法院檢察署檢察官100 年度偵字第1000
    5 號聲請簡易判決處刑書內容即明。而被告經本院以99年度
    易字第707 號判決所判處之傷害罪，係因其於98年10月20日
    晚間8 時30分許，基於愚孝之心，認為為人子女者不應頂撞
    父母，與該案告訴人楊光正發出口角爭執後，徒手毆傷告訴
    人，致告訴人受有左下眼皮、前頸抓傷、左胸挫傷及右上臂
    3 道抓痕等情，此亦有上開判決附卷可證。是被告前後二案
    之犯罪動機、類型、情狀均屬有異，且犯罪時間亦有差距，
    尚難僅以被告於前案緩刑期內再犯罪，即認定被告前所受之
    緩刑宣告難受預期效果。又被告前並無犯刑法第185 條之3
    不能安全駕駛罪之前科紀錄，此參卷附之臺灣高等法院被告
    前案紀錄表即明，是被告本非習慣性忽略「酒後不得駕車」
    之重要性之人，難認有反覆酗酒之習慣，被告應係抱持僥倖
    心態，雖明知已受酒精影響意識，為圖方便仍駕車上路，其
    所為雖為法所不許，但被告主觀犯意所顯現之惡性，及其反
    社會性等情，並非明顯、重大，且其為上開犯行後業已坦承
    犯行，犯後態度尚屬良好（此原參判決內容即明），日後亦
    應知所警惕，不再觸法。是本院認以其在緩刑期內犯不能安
    全駕駛罪，經本院100 年度店交簡字第204 號刑事簡易判決
    ，判處拘役55日，如易科罰金，以1,000 元折算1 日，即撤
    銷其經本院99年度易字第707 號所為緩刑2 年之宣告，失之
    嚴苛，聲請人上開聲請，尚難准許，爰裁定如主文。
中    華    民    國   100    年    11    月    30    日
                  刑事第六庭  法  官  藍家偉
上正本證明與原本無異。
如不服本裁定，應於裁定送達後5 日內向本院提出抗告狀。
                              書記官  陳靜君
中    華    民    國   100    年    12    月    1     日